臺灣臺中地方法院刑事裁定
110年度聲字第3996號
聲  請  人  臺灣臺中地方檢察署檢察官
受  刑  人  劉䕒元



上列聲請人因受刑人數罪併罰有二裁判以上，聲請定其應執行之
刑(110年度執聲字第2649號、110年度執字第11700號)，本院裁
定如下：
    主  文
劉䕒元犯如附表所示之罪而處如附表所示之刑，應執行有期徒刑
陸年肆月。
    理  由
一、按裁判確定前犯數罪者，併合處罰之。但有下列情形之一者
    ，不在此限：一、得易科罰金之罪與不得易科罰金之罪。二
    、得易科罰金之罪與不得易服社會勞動之罪。三、得易服社
    會勞動之罪與不得易科罰金之罪。四、得易服社會勞動之罪
    與不得易服社會勞動之罪。前項但書情形，受刑人請求檢察
    官聲請定應執行刑者，依第51條規定定之。刑法第50條定有
    明文。次按數罪併罰，有二裁判以上者，依第51條之規定，
    定其應執行之刑，刑法第53條定有明文；又數罪併罰，分別
    宣告其罪之刑，如宣告多數有期徒刑者，於各刑中之最長期
    以上，各刑合併之刑期以下，定其刑期。但不得逾30年。刑
    法第51條第5款亦有明定。
二、查受刑人劉䕒元因竊盜等案件，經臺灣高等法院臺中分院及
    本院判處如附表所示之刑，均經分別確定在案，此有臺灣高
    等法院被告前案紀錄表及如附表所示各罪之判決書各1份附
    卷可稽。而其中受刑人所犯如附表編號4至8、12至14、16所
    示為不得易科罰金、易服社會勞動之罪，與附表編號1至3、
    9至11、15、17所示為得易科罰金、易服社會勞動之罪，依
    刑法第50條第1項但書之規定固不得併合處罰，然檢察官之
    聲請既係應受刑人之請求而提出，有受刑人簽名按捺指印之
    臺灣臺中地方檢察署刑法第50條第1項但書案件是否請求定
    應執行刑調查表1紙附卷可稽，是依刑法第50條第2項之規定
    ，檢察官依刑法第53條、第51條第5款規定聲請定其應執行
    之刑，本院審核認聲請為正當，應予准許，爰定如主文所示
    之應執行刑。至受刑人所犯如附表編號1至3、9至11、15、1
    7所示之刑雖得易科罰金，然與附表編號4至8、12至14、16
    所示不得易科罰金之刑併合處罰之結果，自不得併諭知易科
    罰金之折算標準，附此敘明（司法院大法官會議釋字第144
    號解釋意旨參照）。
三、爰依刑事訴訟法第477條第1項，刑法第50條第2項、第53條
    、第51條第5款，裁定如主文。
中    華    民    國   110    年     11    月  16     日
                  刑事第二庭    法  官  王振佑
以上正本證明與原本無異。
如不服本裁定，應於收受送達後5日內向本院提出抗告狀。（應
附繕本）
                                書記官  王淑燕
　　　　　　　　　　　　　　　　
中　　華　　民　　國　　110 　年　　11　　月　　16　　日
附表：受刑人劉䕒元定應執行刑案件一覽表 

 編          號           1          2         3  罪          名          竊盜       毀棄損壞        竊盜  宣    告    刑  有期徒刑4月（2次） 有期徒刑3月  有期徒刑6月  犯  罪  日  期  109年02月28日 109年04月28日 109年03月01日  109年02月06日  偵查(自訴)機關  年  度  案  號  臺中地檢109年度偵字第9146、10226、13506號 臺中地檢109年度偵字第9146、10226、13506號 臺中地檢109年度偵字第9146、10226、13506號 最  後 事實審 法    院       臺中地院       臺中地院     臺中地院  案    號 109年度易字第1525號 109年度易字第1525號 109年度易字第1525號  判決日期 109年06月30日 109年06月30日 109年06月30日 確  定 判  決 法    院        臺中地院       臺中地院     臺中地院   案    號 109年度易字第1525號 109年度易字第1525號 109年度易字第1525號  判    決 確定日期 109年07月29日 109年07月29日 109年07月29日 是否為得易科罰金 、易服社會勞動之 案件         是        是        是 備          註  編號1至3，應執行有期徒刑11月。   

 編          號           4          5         6  罪          名          竊盜         竊盜        竊盜  宣    告    刑  有期徒刑1年3月（2次） 有期徒刑1年2月  有期徒刑1年4月  犯  罪  日  期  109年02月29日 109年03月02日 109年04月27日  109年04月28日  偵查(自訴)機關  年  度  案  號  臺中地檢109年度偵字第9146、10226、13506號 臺中地檢109年度偵字第9146、10226、13506號 臺中地檢109年度偵字第9146、10226、13506號 最  後 事實審 法    院       臺中地院       臺中地院     臺中地院  案    號 109年度易字第1525號 109年度易字第1525號 109年度易字第1525號  判決日期 109年06月30日 109年06月30日 109年06月30日 確  定 判  決 法    院        臺中地院       臺中地院     臺中地院   案    號 109年度易字第1525號 109年度易字第1525號 109年度易字第1525號  判    決 確定日期 109年07月29日 109年07月29日 109年07月29日 是否為得易科罰金 、易服社會勞動之 案件         否        否        否 備          註  編號4至6，應執行有期徒刑2年10月。   

 編          號           7          8         9  罪          名          竊盜        竊盜       詐欺  宣    告    刑  有期徒刑8月 有期徒刑1年2月 有期徒刑4月  犯  罪  日  期  109年02月04日 109年03月01日 109年03月01日  偵查(自訴)機關  年  度  案  號  臺中地檢109年度偵字第8811號 臺中地檢109年度偵字第19049號 臺中地檢109年度偵字第19049號 最  後 事實審 法    院       中高分院       臺中地院     臺中地院  案    號 109年度上易字第810號 109年度易字第2792號 109年度易字第2792號  判決日期 109年09月17日 109年12月17日 109年12月17日 確  定 判  決 法    院       中高分院       臺中地院     臺中地院  案    號 109年度上易字第810號 109年度易字第2792號 109年度易字第2792號  判    決 確定日期 109年09月17日 110年01月19日 110年01月19日 是否為得易科罰金 、易服社會勞動之 案件         否        是        是   備    註  臺中地檢109年度執字第15551號 臺中地檢110年度執字第2793號 編號9至10，應執行有期徒刑7月 

 編          號          10         11         12  罪          名         詐欺        詐欺        竊盜  宣    告    刑  有期徒刑5月 有期徒刑3月 有期徒刑8月  犯  罪  日  期  109年03月01日 109年03月01日 109年03月14日 109年03月17日 109年04月29日  偵查(自訴)機關  年  度  案  號  臺中地檢109年度偵字第19049號 臺中地檢109年度偵字第21805號 臺中地檢109年度偵字第21364號 最  後 事實審 法    院       臺中地院       臺中地院     臺中地院  案    號 109年度易字第2792號 109年度中簡字第2770號 109年度訴字第111號  判決日期 109年12月17日 109年12月18日 110年05月17日 確  定 判  決 法    院       臺中地院       臺中地院     臺中地院  案    號 109年度易字第2792號 109年度中簡字第2770號 110年度訴字第111號  判    決 確定日期 110年01月19日 110年01月19日 110年06月15日 是否為得易科罰金 、易服社會勞動之 案件         是        是        否   備    註  編號9至10，應執行有期徒刑7月 臺中地檢110年度執字第3027號 編號12至14，應執行有期徒刑1年6月 

 編          號          13         14         15  罪          名         竊盜       偽造文書        詐欺  宣    告    刑  有期徒刑8月 有期徒刑8月 有期徒刑3月  犯  罪  日  期  109年04月29日 109年04月29日  109年03月02日  偵查(自訴)機關  年  度  案  號  臺中地檢109年度偵字第21364號 臺中地檢109年度偵字第21364號 臺中地檢109年度偵字第16203號 最  後 事實審 法    院       臺中地院       臺中地院     臺中地院  案    號 110年度訴字第111號 110年度訴字第111號 110年度易字第323號  判決日期 110年05月17日 110年05月17日 110年04月21日 確  定 判  決 法    院       臺中地院       臺中地院     中高分院  案    號 110年度訴字第111號 110年度訴字第111號 110年度上訴字第1480號  判    決 確定日期 110年06月15日 110年06月15日 110年07月26日 是否為得易科罰金 、易服社會勞動之 案件         否        否        是   備    註  編號12至14，應執行有期徒刑1年6月  臺中地檢110年度執字第11701號 

 編          號          16         17   罪          名         詐欺        詐欺   宣    告    刑  有期徒刑1年1月 有期徒刑5月   犯  罪  日  期  109年03月06日 109年04月06日 109年04月07日    偵查(自訴)機關  年  度  案  號  臺中地檢109年度偵字第16203號 臺中地檢110年度偵字第12903號  最  後 事實審 法    院       臺中地院       臺中地院   案    號 110年度易字第323號 110年度中簡字第1340號   判決日期 110年04月21日 110年07月21日  確  定 判  決 法    院       中高分院       臺中地院   案    號 110年度上訴字第1480號 110年度中簡字第1340號   判    決 確定日期 110年08月23日 110年08月17日  是否為得易科罰金 、易服社會勞動之 案件         否        是    備    註  臺中地檢110年度執字第11700號 臺中地檢110年度執字第10692號